# 求助陈版及各位大神，关于股票期权取消和回购的处理问题

提问人：qukyso 时间：2019-08-20 17:20:19
背景：
激励对象在 2019 年达到考核目标的，该激励对象可获得 1 万股股票期权，行权价为每股 1 元，行权期在公司启动 IPO 后的某个合适期间内，此外，激励对象在获得期权后须至少为公司服务 2 年，如激励对象在该 2 年服务期内离职的，则视同其无偿放弃所授予的期权。如激励对象在后续服务期届满后离职，且届时其尚未行权的，公司将按下列单位价格回购所授予的期权：
届时公司每股股票的市场价格 *10%
问题：
1 、是否应在两年的服务期内计提相应的股份支付费用？
2 、在 2 年服务期内离职的，是否在当期一次性冲回以前计提的股份支付费用？
3 、在 2 年服务期后离职的，满足了非市场条件，但因未行权，离职后会取消了其行权的权利，按会计准则，该部分之前已经提的股份支付费用是不再冲回的？另外，后面发生的期权回购的支出，会计上该怎么处理？
请各位大神不吝赐教，谢谢！

回答人：chenyiwei
1 、是。
2 、是。
3 、在 2 年服务期后离职的，满足了非市场条件，但因未行权，离职后会取消了其行权的权利，按会计准则，该部分之前已经提的股份支付费用是不再冲回的。后续回购期权的支出如果不高于届时该期权的公允价值，则冲减权益；如果回购价格高于届时期权公允价值的，超过部分计入损益（管理费用）。